【裁判字號】    89,交訴,137
【裁判日期】    890522
【裁判案由】    過失致死
【裁判全文】
臺灣臺南地方法院刑事判決                        八十九年度交訴字第一三七號
    公  訴  人  臺灣台南地方法院檢察署檢察官
    被      告  甲○○
右列被告因過失致死案件，經檢察官提起公訴 (八十九年度偵字第二一０三號)，本
院判決如左：
    主  文
甲○○因過失致人於死，處有期徒刑拾月。緩刑肆年。
    事  實
一、甲○○於民國八十八年六月二十八日十六時五十分許，駕駛車號ＴＫ─三二二三
    號自小客車，由南向北沿佳溫公路往佳里方向行駛，行經該公路轀內南幹六十一
    以南二十公尺處時，應注意並能注意須在遵行車道內行駛，而依當時情形，並無
    不能注意情況，竟疏未注意，猶貿然侵入來車道行駛而撞及迎面駛來之黃榮章所
    駕駛的Ｓ４─六七四九號自小客車，黃榮章之自小客車因而偏左再被迎面駛來之
    曾文宏所駕之ＳＱ─三九六五號自小客車撞及而受傷，終因對衝性腦挫傷合併顱
    內出血於八十八年六月二十八日二十八時許不治死亡。
二、案經臺灣臺南地方法院檢察署檢察官自動檢舉偵查起訴。
     理  由
一、訊據被告甲○○坦承於右揭時地駕車肇事，惟辯稱：伊在自己之車道內行駛，並
    無過失云云。然查：依警圖及現場照片顯示，死者黃榮章之自小客車於其本車道
    內留有二條煞車痕，足見其係在遵行車道內行駛，再死者之自小客車其左前車頭
    受損及被告左後車門受損，可證被告之左車身與死者之左前車頭碰撞係有角度，
    非正面對撞，而該角度之產生係被告之車由來車道要駛回本車道途中與死者之車
    碰撞造成者，足見被告有侵入來車道而撞及死者之車。按汽車應在遵行車道內行
    駛，道路交通安全規則第九十七條第一款定有明文。被告駕車自應注意上述道路
    交通安全規定。其駛入對向車道致被害人死亡，自有過失責任。本件經送請臺灣
    省車輛行車事故覆議鑑定委員會鑑定結果，亦認定被告確有過失，此有該委員會
    八十九年一月二十一日府覆議字第八八一五七一號鑑定意見書在卷可憑。而被害
    人黃榮章因本件車禍致上傷勢而死亡，業經公訴人率同法醫相驗屬實，並製有相
    驗屍體證明書，驗斷書，勘驗筆錄等附卷可稽，被告之過失與被害人之死亡結果
    間，自具有相當因果關係，事證明確，被告過失致死犯行已堪認定。
二、核被告所為係犯刑法第二百七十六條第一項之過失致死罪。本院審酌被告之品性
    、過失程度、犯罪所生危害、犯罪後態度良好，已賠償被害人家屬達成民事和解
    等一切情狀，量處如主文所示之刑，以示懲儆。末查被告前未曾受有期徒刑以上
    刑之宣告，有臺灣高等法院被告全國前案紀錄表在卷足憑，因一時失慮，偶罹刑
    典，事後已坦承犯行，深具悔意，經此刑之宣告後，應知警惕而無再犯之虞，本
    院因認暫不執行其刑為當，予以宣告緩刑四年，用啟自新，並觀後效。
據上論斷，應依刑事訴訟法第二百九十九條第一項前段、刑法第二百七十六條第一項
、第七十四條第一款、罰金罰鍰提高標準條例第一條前段，判決如主文。
本案經檢察官吳岳輝到庭執行職務
中    華    民    國      八十九      年      五      月     二十二     日
                                臺灣臺南地方法院交通法庭
                                        法  官  張      菁
右正本證明與原本無異。
如不服本判決，應於判決送達後十日內向本院提出上訴狀( 應附繕本 )。
                                        書記官  林  木  村
中    華    民    國      八十九      年      五      月     二十三     日
附錄本案論罪法條：
刑法第二百七十六條第一項
因過失致人於死者，處二年以下有期徒刑、拘役或二千元以下罰金。


司法院資訊處製作；財團法人民間司法改革基金會備份。
